【裁判字號】    97,交上訴,45
【裁判日期】    970710
【裁判案由】    公共危險
【裁判全文】
臺灣高等法院高雄分院刑事判決        97年度交上訴字第45號
上  訴  人  臺灣高雄地方法院檢察署檢察官
上  訴  人
即  被  告  甲○○
上列上訴人因被告公共危險案件，不服臺灣高雄地方法院96年度
交訴字第242 號中華民國97年3 月14日第一審判決（起訴案號：
臺灣高雄地方法院檢察署96年度偵字第23181 號），提起上訴，
本院判決如下：
     主  文
上訴駁回。
甲○○緩刑貳年，緩刑期間付保護管束。
     事  實
一、甲○○於民國96年6 月20日上午10時10分許，駕駛YR-8771
    號自用小貨車在高雄縣橋頭鄉○○○路中油加油站出口處，
    欲穿越成功北路北向南車道進入該路南向北車道行駛，適乙
    ○○騎乘YDY-927 號重機車沿成功北路由北向南直行，亦至
    該中油加油站出口處，乙○○騎乘之機車乃撞擊甲○○駕駛
    之自用小貨車左側車身，造成乙○○人車倒地，受有右膝、
    右大腿、左大腿、雙下肢及左手等多處擦傷之傷害（過失傷
    害部分未據告訴）。詎甲○○於知悉駕車肇事致人受傷後，
    竟未立即採取救護等必要措施，旋駕車逃離現場。嗣經目擊
    路人報警，再依乙○○記下之車號而循線查獲。
二、案經高雄縣政府警察局岡山分局移送台灣高雄地方法院檢察
    署檢察官偵查起訴。
     理  由
一、被告甲○○於上開時間、地點肇事致人受傷而逃逸之事實，
    業據證人即被害人乙○○於警詢陳明，並有交通事故調查報
    告表(一)、(二)、現場圖、照片及診斷證明書在卷可稽，又被告
    甲○○亦迭次陳述上情在卷，核與上開各證據相符，被告甲
    ○○之自白即堪信為真正。從而，被告甲○○肇事致人受傷
    逃逸犯行，自堪認定。
二、核被告甲○○所為，係犯刑法第185 條之4 肇事逃逸罪。原
    審認被告甲○○罪證明確，因而適用刑法第185 條之4 規定
    ，並審酌被告甲○○肇事後未停下處理、救助，以防止損害
    之擴大，竟棄被害人於不顧逃離現場，惟被害人所受傷害情
    形尚非重大，且被告甲○○行為後坦承錯誤，亦與被害人達
    成和解及賠償部分損害等一切情狀，量處有期徒刑8 月。其
    認事用法，核無不合，量刑亦屬允當。檢察官上訴意旨以被
    告甲○○未與被害人達成和解，指摘原判決量刑過輕，被告
    上訴意旨指摘原判決量刑過重，均無理由，應予駁回。
三、另被告甲○○未曾受有期徒刑以上刑之宣告，有被告前案紀
    錄表足憑，且被害人乙○○在本院陳明已與被告甲○○達成
    和解，被告甲○○亦賠償部分損害，願意原諒被告甲○○及
    請求給予機會等語在卷，是被告甲○○經此偵、審程序教訓
    ，應知警惕，諒無再犯之虞，本院認所宣告之刑，以暫不執
    行為適當，併諭知緩刑2 年，並於緩刑期間付保護管束，以
    勵自新。
據上論斷，應依刑事訴訟法第368 條、刑法第74條第1 項、第93
條第1 項，判決如主文。
本案經檢察官林敏惠到庭執行職務。
中    華    民    國    97    年    7     月    10    日
                  刑事第八庭    審判長法  官   李炫德
                                      法  官   陳志銘
                                      法  官   郭玫利
以上正本證明與原本無異。
如不服本判決應於收受本判決後10日內向本院提出上訴書狀，其
未敘述上訴理由者，並得於提起上訴後10日內向本院補提理由書
狀（均須按他造當事人之人數附繕本）「切勿逕送上級法院」。
中    華    民    國    97    年    7     月    10    日
                                      書記官   楊茱宜
附錄本判決論罪科刑法條
中華民國刑法第185條之4：
駕駛動力交通工具肇事，致人死傷而逃逸者，處6 月以上5 年以
下有期徒刑。


司法院資訊處製作；財團法人民間司法改革基金會備份。
